# 公司购需返还企业人才房会计处理

提问人：jeffwenc 时间：2014-12-24 19:41:57
陈版，你好 现遇到一业务，公司向政府购买企业人才住房，已经支付房款，但公司没有产权，房子只能退还政府，如在 10 年内退还住房则政府退还全额购房款，如 10 年后返还则还需扣部分折旧款。 针对上述业务个人认为房款只能做为保证金处理，计入长期应收款， 10 年内如有收到租金则作为其他业务收入， 10 年后则计算每年应扣除的折旧作为其他业务成本冲减长期应收款。 至于长期应收款的现值问题则不予考虑，简单处理。请教陈版这样处理是否合适？谢谢。

回答人：chenyiwei
购入房屋的用途？该房屋的盈利模式？如何确定是否需归还政府，主动权在企业还是政府？公司对未来 10 年内归还可能性如何估计？

提问人：jeffwenc 时间：2014-12-25 09:02:01
陈版你好 购房用途：只能租给或免费提供给公司内部的符合政府文件明确规定条件的人才居住。 盈利模式：公司可以免费给员工居住，该种可能性较大，即使收租金也只会是象征意义收取。 政府合同以及政府人才房政策文件上明确规定公司只能退还政府，至于是否退还和何时退还主要看公司。 公司未来 10 年退还可能性无法估计，真要估计也只能说一半一半。另外就是该房厂无法取得红本房产证，最多只能取得绿本房产证（有很大可能性无法取得）

回答人：chenyiwei
该业务可以理解为政府免费向企业提供职工住房，企业为了获取该住房则需向政府缴纳保证金。因此建议作为两项业务进行会计处理。前面各位都讨论了保证金的会计处理；另外还要注意按照该房屋租金的公允价值（如无法可靠确定的，按该房屋每年的折旧）一方面确认管理费用——租金支出，另一方面确认为营业外收入——政府补助。向入住员工收取的房租冲减管理费用。 该房屋类似于以经营方式租入，所以不确认为本企业的固定资产。